【裁判字號】    99,上訴,4138
【裁判日期】    991208
【裁判案由】    毒品危害防制條例
【裁判全文】
臺灣高等法院刑事判決                99年度上訴字第4138號
上  訴  人
即  被  告  趙中行
上列上訴人因違反毒品危害防制條例案件，不服臺灣板橋地方法
院99年度訴字第2549號，中華民國99年10月29日第一審判決（起
訴案號：臺灣板橋地方法院檢察署99年度毒偵字第5272號），提
起上訴，本院判決如下：
    主  文
上訴駁回。
    理  由
一、按依刑事訴訟法第350條、第361條、第362條、第367條規定
    ，不服地方法院之第一審判決而上訴者，須提出上訴書狀，
    並應敘述具體理由，為上訴必備之程式；其所提出之書狀未
    敘述上訴理由，或僅曾以言詞陳述上訴理由者，均應於上訴
    期間屆滿後20日內補提理由書於第一審法院。第一審法院經
    形式審查，認逾期未補提上訴理由者，應定期間先命補正；
    逾期未補正者，為上訴不合法律上之程式，應以裁定駁回。
    倘已提出上訴理由，但所提非屬具體理由者，則由第二審法
    院以上訴不合法律上之程式，判決駁回。而所謂具體理由，
    必係依據卷內既有訴訟資料或提出新事證，指摘或表明第一
    審判決有何採證認事、用法或量刑等足以影響判決本旨之不
    當或違法，而構成應予撤銷之具體事由，始克當之（例如：
    依憑證據法則具體指出所採證據何以不具證據能力，或依憑
    卷證資料，明確指出所為證據證明力之判斷如何違背經驗、
    論理法則）；倘僅泛言原判決認定事實錯誤、違背法令、量
    刑失之過重或輕縱，而未依上揭意旨指出具體事由，或形式
    上雖已指出具體事由，然該事由縱使屬實，亦不足以認為原
    判決有何不當或違法者（例如：對不具有調查必要性之證據
    ，法院未依聲請調查亦未說明理由，或援用證據不當，但除
    去該證據仍應為同一事實之認定），皆難謂係具體理由，俾
    與第二審上訴制度旨在請求第二審法院撤銷、變更第一審不
    當或違法之判決，以實現個案救濟之立法目的相契合，並節
    制濫行上訴（最高法院97年度台上字第892 號、97年度台上
    字第1402號、98年度台上字第2133號、98年度台上字第2158
    號、98年度台上字第2189號、98年度台上字第2204號、98年
    度台上字第4122號、98年度台上字第4196號、98年度台上字
    第4215號、98年度台上字第4225號、98年度台上字第4238號
    、98年度台上字第4304號、98年度台上字第4468號、98年度
    台上字第4476號、99年度台上字第482 號、99年度台上字第
    870 號、99年度台上字第884號、99年度台上字第987號、99
    年度台上字第1209號、99年度台上字第1220號、99年度台上
    字第1318號等判決意旨參照）。又原審法院對上訴書狀有無
    記載理由，為形式上之審查，認有欠缺，且未據上訴人自行
    補正者，固應定期間先命補正。然上訴理由是否具體，依96
    年 7月4日刑事訴訟法第361條修正理由三之說明，屬第二審
    法院審查範圍，不在命補正之列。
二、原審依憑上訴人即被告趙中行於偵查及審理時之自白、卷存
    之臺灣板橋地方法院檢察署受保護管束人尿液檢體監管紀錄
    表、臺灣尖端先進生技醫藥股份有限公司濫用藥物檢驗報告
    （編號：板檢-3號）及本院被告前案紀錄表，並參酌行政院
    衛生署管制藥品管理局92年6 月20日管檢字第0920004713號
    函、憲兵司令部79年6 月1 日（79）鑑驗字第0273號函、80
    年6月17日（80）鑑驗字第2815號函、法務部調查局80年3月
    28日（80）發技 1字第1898號函、行政院衛生署管制藥品管
    理局以91年12月27日管檢字第121513號函、行政院衛生署管
    制藥品管理局 94年6月出版「濫用藥物檢驗相關解釋彙編」
    等資料，認定被告趙中行前因犯以下施用毒品等罪，除經執
    行(一)所示之觀察勒戒、強制戒治外，下列(二)至(四)所示之罪之
    有期徒刑，已經判決確定，並已執行完畢（於本案構成累犯
    之前科）：(一)前因查獲於民國89年8月9日回溯96小時內某時
    因施用第二級毒品，經臺灣板橋地方法院以90年度毒聲字第
    57號裁定送觀察、勒戒，於90年1月5日入所，因無繼續施用
    毒品之傾向，於 90年1月19日出所，並由臺灣板橋地方法院
    檢察署檢察官以89年度毒偵字第5472號檢察官不起訴處分書
    為不起訴之處分（初犯）。 (二)復因查獲於91年8月28日起至
    91年9月4日間施用第一級毒品，經臺灣板橋地方法院以91年
    度毒聲字第4215號裁定觀察、勒戒，認有繼續施用毒品之傾
    向，再由臺灣板橋地方法院裁定令入戒治處所施以強制戒治
    ，於 92年3月14日入所執行，並於92年10月27日停止戒治，
    嗣因法律修正報結；其上開施用毒品犯行，另經臺灣板橋地
    方法院以 92年度訴字第886號刑事判決判處有期徒刑四月，
    如易科罰金以銀元三百元折算一日，於92年6月9日確定，於
    93 年5月27日執行完畢（二犯，初犯觀察勒戒執行完畢後，
    五年內再犯；於本案不構成累犯之前科）。  又因於 93年8
    月7日至 94年3月4日連續犯施用第一級毒品罪，經臺灣板橋
    地方法院以93年度訴字第2317號刑事判決判處有期徒刑八月
    ，於94年8月8日確定（三犯）。(四)再因於 94年7月14日因犯
    施用第一級毒品罪，經臺灣板橋地方法院以94年度訴字第23
    68號刑事判決判處有期徒刑七月，於94年12月12日確定（四
    犯）。(五)上開(三)、(四)所示之罪，於 94年8月31日入監執行，
    至 95年9月29日假釋出監，假釋期間付保護管束，於95年11
    月12日保護管束期滿，假釋未經撤銷，視為執行完畢（於本
    案構成累犯之前科）。(六)其於執行完畢後，復因於96年12月
    10日犯施用第一級毒品罪，經臺灣臺南地方法院以97年度訴
    字第163號刑事判決判處有期徒刑一年，於97年3月31日確定
    （五犯）。(七)又因於96年11月13日犯施用第一級毒品罪，經
    臺灣板橋地方法院以97年度訴字第84 8號刑事判決判處有期
    徒刑十月，於 97年5月12日確定（六犯，初犯觀察勒戒執行
    完畢後，五年內已再犯，於該五年後再犯）。(八)再因於97年
    1月6日因犯施用第一級毒品罪，經臺灣基隆地方法院以97年
    度訴字第548號刑事判決判處有期徒刑七月，於 97年6月9日
    確定（七犯）。(九)上開(六)至(七)所示之罪，於97年5月9日入監
    執行後，經臺灣基隆地方法院以97年度聲字第1007號裁定定
    其應執行刑為有期徒刑二年三月，於 99年2月11日假釋出監
    ，假釋期間付保護管束，期間至 99年6月21日期滿（於本案
    不構成累犯之前科）。已明知海洛因係經毒品危害防制條例
    列為第一級毒品，不得持以施用，竟仍基於施用第一級毒品
    海洛因之犯意，於假釋期間內之99年6月2日於臺灣板橋地方
    法院檢察署觀護人採尿時起回溯96小時內之某時許，施用第
    一級毒品海洛因一次（八犯）。適用毒品危害防制條例第10
    條第 1項、第18條第1項前段，刑法第11條、第47條第1項，
    論處趙中行施用第一級毒品，累犯，處有期徒刑 8月。從形
    式上觀察，無何違誤或不當。
三、上訴意旨略以：茲因對地院判決不服提起上訴，懇請庭上從
    輕量刑云云。第查：量刑屬法院自由斟酌決定之職權，若無
    逾越法定刑度或顯然濫用權限之情形，即不得任憑己意指摘
    其不當或違法。原審就其刑之裁量，已審酌被告前已因施用
    毒品犯行，經執行觀察、勒戒及強制戒治並經入監執行，本
    應知所惕勵，竟仍再為本案施用毒品之犯行，顯見其意志不
    堅，缺乏戒毒意志，除戕害自己身心健康外，並易導致社會
    危險，斟酌其智識程度、犯罪動機、目的、犯後態度、前次
    施用毒品案件所處刑度等一切情狀，業以行為人之行為罪責
    為基礎，並斟酌刑法第57條各款所列情狀，在法定刑度內，
    酌量科刑，無何偏執一端，致明顯失出失入情形。被告上訴
    理由，對於原判決量刑究有何不當或違法，構成應予撤銷之
    具體事由，並無一語涉及，僅敘述其個人主觀上對法院量刑
    之請求。衡以首開規定及說明，被告不服原判決，並未提出
    合於刑事訴訟法第361 條第2 項規定之具體理由，與未提出
    具體理由無異，其上訴不合法律上之程式，爰不經言詞辯論
    ，予以駁回。
據上論結，應依刑事訴訟法第367條前段、第372條，判決如主文
。
中    華    民    國    99    年    12    月    8    日
                  刑事第十二庭審判長法  官  蔡永昌
                                    法  官  蘇隆惠
                                    法  官  蔡新毅
以上正本證明與原本無異。
如不服本判決，應於收受送達後10日內向本院提出上訴書狀，其
未敘述上訴之理由者並得於提起上訴後10日內向本院補提理由書
（均須按他造當事人之人數附繕本）「切勿逕送上級法院」。
                                    書記官  賴立旻
中    華    民    國    99    年    12    月    9     日

司法院資訊處製作；財團法人民間司法改革基金會備份。
